【裁判字號】    97,上訴,2531
【裁判日期】    971203
【裁判案由】    違反毒品危害防制條例
【裁判全文】
臺灣高等法院臺中分院刑事判決        97年度上訴字第2531號
上  訴  人
即  被  告  丙○○
                    （現於臺灣雲林第二監獄執行中）
指定辯護人  本院公設辯護人  甲○○
上列上訴人因違反毒品危害防制條例案件，不服臺灣彰化地方法
院97年度訴字第713號中華民國97年8月5日第一審判決（起訴案
號：臺灣彰化地方法院檢察署96年度偵字第8021號），提起上訴
，本院判決如下：
    主  文
原判決撤銷。
丙○○犯如附表所示之販賣第一級毒品罪，各處如附表所示之刑
（含主刑及從刑）。應執行有期徒刑拾柒年，扣案之第一級毒品
海洛因貳拾玖包（合計淨重參點貳參公克）沒收銷燬之，其外包
裝（空包裝總重捌點伍肆公克）及扣案行動電話壹支（廠牌：MO
TOROLA）均沒收。販賣第一級毒品所得財物新臺幣參仟元均沒收
，如全部或一部不能沒收時，以其財產抵償之。
    事  實
一、丙○○綽號「老兄」、「硬骨兄」，前曾於民國94年間因違
    反毒品危害防制條例案件，經法院判處有期徒刑8月、4月，
    定應執行刑為有期徒刑10月確定，於96年4月30日縮短刑期
    執行完畢，於同年5月1日出監。其明知海洛因係毒品危害防
    制條例第2條第1項第1款之第一級毒品，不得販賣，竟基於
    意圖營利之犯意，於96年6月間某日，於乙○○以其使用之
    門號0000000000號（申租人為其兄林育民）撥打丙○○自己
    所有之行動電話（廠牌：MOTOROLA，插有其向劉姓友人暫借
    使用之門號0000000000號【申租人賴瑞麒】），聯絡欲購買
    海洛因事宜後，雙方相約在彰化縣埔心鄉署立彰化醫院（下
    簡稱署立彰化醫院），由丙○○以新臺幣（下同）5百元之
    價格，販賣毒品海洛因1小包給乙○○，雙方並銀貨兩訖。
    丙○○復另行基於意圖營利之各別犯意，自96年8月間某日
    起至同年8月28日止，以自己所有之行動電話（廠牌：MOTOR
    OLA，插有其向劉姓友人暫借使用之門號0000000000號【申
    租人賴瑞麒】）及其向表兄借用之不詳廠牌行動電話機具（
    插有其向劉姓友人暫借使用之門號0000000000號【申租人趙
    佩珊】）共2支作為販賣毒品海洛因之聯絡工具，並於分別
    接獲陳景祚以門號0000000000號電話聯絡購買毒品海洛因事
    宜後，雙方相約在署立彰化醫院或彰化縣永靖鄉果菜市場，
    由丙○○以每包5百元之價格販賣毒品海洛因予陳景祚5次，
    並均銀貨兩訖。嗣於96年8月28日（起訴書誤載為96年8月18
    日）下午4時20分許，丙○○在署立彰化醫院之停車場為警
    逮捕，並扣得其所有之毒品海洛因29包（合計淨重3.23 公
    克，空包裝總重8.54公克）及其所有聯絡販賣毒品所用之行
    動電話1支（廠牌：MOTOROLA）。
二、案經彰化縣警察局北斗分局報請臺灣彰化地方法院檢察署檢
    察官偵查起訴。
    理  由
一、證據能力部分：
  (一)按被告以外之人於審判外之言詞或書面陳述，除法律有規定
    者外，不得作為證據，刑事訴訟法第159條第1項定有明文。
    乙○○、陳景祚於警詢陳述，屬被告以外之人於審判外之言
    詞陳述，經被告原審及本院指定辯護人均爭執其等證據能力
    （見原審卷第35頁、本院卷第64頁背），且無法律規定得作
    為證據之情形，依上開規定，對被告而言固不具證據能力。
    惟上開證人警詢內容，業經原審於審理時，當庭提示告以要
    旨後確認係出於其自由意識而為，並引為原審證詞之一部分
    ，既經審判庭本於直接審理、言詞審理原則加以調查，已難
    認係屬審判外之陳述，應認具有證據能力。
  (二)按被告以外之人於偵查中向檢察官所為陳述，除顯有不可信
    之情況者外，得為證據，刑事訴訟法第159條之1第2項定有
    明文。偵查中對被告以外之人所為之偵查筆錄，或被告以外
    之人向檢察官所提之書面陳述，性質上均屬傳聞證據。惟現
    階段刑事訴訟法規定檢察官代表國家偵查犯罪、實施公訴，
    依法其有訊問被告、證人及鑑定人之權，證人、鑑定人且須
    具結，而實務運作時，檢察官於偵查中向被告以外之人所取
    得之陳述，原則上均能遵守法律規定，不致違法取供，其可
    信度極高。職是，被告以外之人前於偵查中已具結而為證述
    ，除反對該項供述得具有證據能力之一方，已釋明「顯有不
    可信之情況」之理由外，不宜遽指該證人於偵查中之陳述不
    具證據能力。本件乙○○、陳景祚、邱建榮、胡敏男、陳益
    裕於偵訊時，以證人身份具結後所為證述內容，被告及其指
    定辯護人均未曾提及檢察官在偵查時有不法取供之情形，且
    未釋明上開供述有何顯不可信之情況，依前述說明，其等於
    偵查中之證言自具有證據能力。
  (三)再依刑事訴訟法第159條之5規定，被告以外之人於審判外之
    陳述，雖不符刑事訴訟法第159條之1至同條之4之規定，而
    經當事人於審判程序同意作為證據，法院審酌該言詞陳述或
    書面陳述作成時之情況，認為適當者，亦得為證據。當事人
    、代理人或辯護人於法院調查證據時，知有第159條第1項不
    得為證據之情形，而未於言詞辯論終結前聲明異議者，視為
    有前項之同意。觀之上開規定之立法意旨，乃在於傳聞證據
    未經當事人之反對詰問予以核實，原則上先予排除。惟若當
    事人已放棄反對詰問權，於審判程序中表明同意該等傳聞證
    據可作為證據；或於言詞辯論終結前未聲明異議，基於尊重
    當事人對傳聞證據之處分權，及證據資料愈豐富，愈有助於
    真實發見之理念，且強化言詞辯論主義，使訴訟程序得以順
    暢進行，上開傳聞證據亦均具有證據能力。查本案除上開(一)
    (二)外之下列引為證據之證據資料（含書證），並未經檢察官
    、被告及其指定辯護人聲明異議，且依卷證資料顯示，各該
    證據之作成狀態，並無違法不當或證據力明顯過低之瑕疵，
    依據上述之說明，均應具有證據能力。
  (四)又扣案之毒品海洛因29包、行動電話等物，均非屬供述證據
    而無傳聞法則之適用，而查上開扣案物品，係由員警根據乙
    ○○提供之販毒者線索前往署立彰化醫院盤查，見被告形貌
    與乙○○提供之販毒者資料相符，上前盤查，經被告當場交
    出海洛因29包、行動電話1具併予扣案，並無違法取得之情
    形，且與本案具有關聯性，自有證據能力。
二、訊據上訴人即被告（下簡稱被告）丙○○固直承查獲當日被
    警查獲其身上帶有毒品海洛因29包及行動電話1具等情無誤
    ，惟矢口否認有何販賣海洛因予乙○○、陳景祚之犯行，辯
    稱：伊不認識乙○○，伊是在96年8月份才至署立彰化醫院
    服用美沙冬，不可能於96年6月間販賣海洛因給他；且陳景
    祚與伊是同鄉，警方跟他講要照警方編定的理由來講，不然
    會被收押，所以陳景祚才咬伊販毒，實際上伊並沒有販賣海
    洛因給他；查獲當日之所以攜帶海洛因29包，是因伊在96年
    8月27日快天亮時（後又改稱是28日那天早上才買的），伊
    與表哥蒲朝華共同合買2萬5千元或2萬6千元之海洛因，買來
    時是1大包，伊出資5千元將應得份量拿起後，剩餘毒品交付
    蒲朝華，伊買回來後再摻糖，是供自己施用，不是要販賣云
    云。其指定辯護人辯護意旨則以：乙○○與陳景祚於警、偵
    訊及原審各次證稱向被告購買毒品之次數，前後差別甚多，
    顯有嚴重之瑕疵，應不得以之作為認定被告有罪之唯一證據
    ，況扣案之海洛因29包，總重僅3.26公克，以被告原有施用
    毒品之前科紀錄而言，數量甚微，被告辯稱擬供自己施用，
    尚屬合理可採，本件被告販賣毒品之事證，顯未達一般人均
    不致有所懷疑，而得確信其為真實之程度，尚無從認定有販
    賣毒品犯行等語（見本院卷第69、70頁）。
三、經查：
  (一)被告販賣海洛因予乙○○部分：
  1.上情業經證人乙○○於偵訊時具結證稱：「（你是否於96年
    8 月28日之前向北斗分局員警檢舉丙○○販賣海洛因？）是
    。（你如何知道丙○○販賣海洛因？）我曾經到埔心署立（
    彰化）醫院，我要去使用美沙冬戒毒，我在醫院的候診室等
    ，他主動來向我詢問是否來這裡戒毒的，他又主動跟我說他
    那邊有海洛因，他的語氣就是在告訴我，他可以賣海洛因給
    我，我看過他2次，但是他告訴我這個話只有1次，他跟我說
    這個話，約2天後我就去向警察檢舉了。」等語（見偵卷(一)
    第94頁）。於原審具結後證稱：「（是否認識在庭的被告？
    ）認識。.. 我都叫他『老兄』。.. 之前就有認識。我是在
    埔心醫院認識的。（為什麼認識？）拿海洛因認識的。..
    （96年6月的時候，是否有跟他拿過海洛因？）是的，.. （
    拿過幾次？）至少2、3次。（數量多少？）5百元或1千元。
    （都在哪裡拿？）這2、3次都在埔心醫院（即署立彰化醫院
    ）拿的。.. （0000000000的電話是否你的？）是的，是我
    哥哥名義辦的，當時是我在使用的。.. （提示偵卷(一)警詢
    筆錄第80-84頁筆錄並告以要旨，你稱打他的電話000000000
    0號，向他聯絡買海洛因，這部分是否正確？）是的。（那
    個時候在派出所記憶是否清楚？）清楚。.. （你.. 購買的
    時間是何時？）.. 時間是96年6月或是7月買的。我也不想
    這樣，如果我不照實說的，我是偽證。」等語（見原審卷第
    55至58頁）。
  2.雖乙○○於原審證稱其曾在署立彰化醫院向被告買過2、3次
    之海洛因，每次5百元或1千元，與其警詢所述不同，惟經審
    判長提示其警詢筆錄並告以要旨後，則稱伊確實撥打000000
    0000號行動電話向「老兄」之男子購買海洛因1次，當時在
    警局記憶清楚，並證稱於警詢時之所以不敢將多次購買海洛
    因之事實據實以告，係怕遭警採尿，並證稱：伊與「老兄」
    並無恩怨，係伊主動去警局告訴警察說被告在那邊賣海洛因
    ，是伊自己講的，（為何提出檢舉？）因為伊本身有在吸食
    ，伊到醫院想要戒毒，後來伊沒有錢的時候，伊就再跟他要
    ，人是有自私的，伊要他請客，伊跟他借，他都不願意給伊
    ，伊當時的心態很生氣，而且伊每次去醫院他都在那邊，所
    以伊才跟警察檢舉。.. （你跟他有任何仇恨或是恩怨？）
    都沒有等語。
  3.本案固係乙○○向警局提出檢舉，然觀乙○○於96年6月間
    並未因施用毒品案件遭警緝獲（僅於96年6月間遭警搜索但
    未移送偵辦），有臺灣高等法院被告前案紀錄表1紙在卷（
    見本院卷第58頁）可按。本案係其主動向警方提出檢舉，雖
    然證稱因之前曾向被告免費索取海洛因遭拒，因而心生不滿
    ，且每次伊去醫院他都在那邊，故提出檢舉，然究非因其施
    用或持有毒品已經警方查獲，為卸免己身刑責故意虛構毒品
    來源誣指被告販毒，以求減輕其刑，此種可能性已可排除。
    被告亦坦稱與乙○○並無何仇恨（見本院卷第54頁），雖被
    告否認認識乙○○，然乙○○於警詢並不否認其所使用之00
    00000000號行動電話，於96年6月25日單日即與0000000000
    號互相通話達11次，且稱其通話對象即「老兄」，並指認被
    告之照片無誤，有通聯紀錄、彰化縣警察局北斗分局指認犯
    罪嫌疑人紀錄表各1份存卷（見偵卷(一)第85、88頁）可據。
    被告於原審坦稱：0000000000號電話為伊所有（見原審卷第
    頁），於本院並坦稱：0000000000號與0000000000號行動電
    話均在伊出監（96年5月1日）後1個月（後改稱1個多月）由
    劉姓友人借伊使用，該2門號都是劉姓友人暫借伊使用等語
    （見本院卷第40、66頁背）。果被告毫不認識乙○○，何以
    在其出監後1個多月即96年6月25日，其所使用之行動電話有
    多次與乙○○使用之行動電話互為通聯之紀錄，足見其辯解
    不認識乙○○一情之不實。
  4.況且乙○○向警方提出檢舉後，警員根據乙○○提供之情資
    因而循線查獲等情，亦據證人即警員邱建榮、胡敏男、陳益
    裕於偵訊時具結證述：「有人檢舉有治安人口在該地點出入
    ，該檢舉人是我之前查獲到的毒品人口，他到派出所來檢舉
    在本案的查獲地點有人兜售毒品並且告訴我們可疑人犯的特
    徵，所以我們到該地點埋伏，我們在8月27日上午11點多就
    在該地點去找人，一直到中午12點就離開了，當時只有看到
    檢舉人所述特徵之人，但是沒有檢舉人所述的情事，例如有
    戴鴨舌帽、口罩、圍毛巾，所以我們當時還未認定就是被我
    們查獲的這個人，因為我們下午還有另外的勤務，就沒有繼
    續追查，8月28日下午2點我們在同一地點繼續監控，我們在
    監控過程，有看到其他人和被告聊天，但是接觸的時間很短
    ，我們上前時，他們人就不見了，我們去找人時，又有人來
    跟他聊天，可是還是沒有逮獲和他聊天的人，所以我們才到
    醫院裡把他請出來，對他實施盤檢，他自行從左邊口袋交出
    本案扣案的海洛因跟小提包。」等語（見偵卷(一)第60至61頁
    ），證人即警員胡敏男於原審具結證稱：「（你是否可以說
    明，如何得知被告有販賣毒品及何時查緝的？）查緝的時間
    我忘記了，查緝之前有個乙○○，之前有被我查緝過，他向
    我陳述在署立（彰化）醫院，有1位綽號『阿兄』，在那邊
    兜售毒品，他用口罩、毛巾掩飾他的相貌，還有戴帽子，所
    以我們就過去那邊了解類似特徵的人，並觀察。.. （你們
    知道是乙○○向你們檢舉，乙○○跟你檢舉後，你們何時跟
    乙○○製作筆錄？）一開始沒有製作筆錄，因為我們還沒有
    找到具體的資料。第1次警詢筆錄製作的時間忘記了。.. （
    你們去到署立（彰化）醫院查緝有無【該】相貌的人，是何
    時？）警詢筆錄是我們已經查緝丙○○才作乙○○的筆錄。
    我們是去觀察2、3天後才查緝到被告丙○○。.. （為什麼
    隔了這麼久才去製作乙○○的警詢筆錄？）他是我們依查緝
    過後，比對通聯紀錄，才請相關人員到警局製作筆錄。..
    （你後來查緝後，找乙○○來製作筆錄的時候，乙○○是否
    有躲？）我們有跟他約定時間，但是他沒有來，不知道他為
    什麼要躲，我有跟他家人聯絡，就是找不到。（後來乙○○
    會去製作筆錄？）剛好在警局附近遇到乙○○，就請他回警
    局製作筆錄。」等語（見原審卷第93頁）可明。觀被告共製
    作2份警詢筆錄及1份偵訊筆錄，時間分別為96年8月28日18
    時24分起、同日20時11分起、同日22時8分起，警方及檢察
    官於該3份筆錄之詢問重點均著重在何以被告攜帶扣案海洛
    因29包，均已包裝好是否要販賣，及其購買時間、地點及用
    途，並未提及乙○○或陳景祚有指證其販賣毒品情事，嗣乙
    ○○、陳景祚分別於96年12月7日、97年1月2日經警製作筆
    錄指證被告販賣毒品犯行並移送檢察官複訊後，始確認被告
    有販賣毒品罪嫌（警方移送地檢署偵辦時，亦僅認被告涉犯
    意圖販賣而持有第一級毒品罪嫌或單純持有第一級毒品罪嫌
    ，見偵卷(一)第2頁報告書可明），依上開筆錄製作先後過程
    ，堪認警員初始雖根據乙○○所提供資料，前往署立彰化醫
    院勘查其所指稱販賣毒品之嫌疑人，然在未製作乙○○警詢
    筆錄時，亦未確認被告即為販毒者，乙○○在先前提供警方
    販毒者線索之際，亦尚未製作指認販毒者之筆錄，乙○○亦
    無庸慮及為讓先前指認販毒者筆錄與其後之筆錄相符，而於
    96年12月7日警詢時虛偽指認被告販毒，益徵乙○○並無設
    詞誣陷被告，以求有利於己之說詞之理。況且，被告為警查
    獲之際，確實戴帽子、毛巾及口罩，有卷附照片（見偵卷(一)
    第28頁）可佐，並有扣案已插入門號0000000000號之行動電
    話1具可證，其隨身攜帶疑似海洛因之白色顆粒29包，經送
    法務部調查局鑑定結果，認均含海洛因成分，合計淨重3.23
    公克（空包裝總重8. 54公克），純度8. 64％，純質淨重0.
    28公克，有該局96年10月1日調科壹字第09623070190號鑑定
    書1份可參（見偵卷(一)第66頁），亦與乙○○指證被告在署
    立彰化醫院向其詢問有否海洛因毒品之需求，意指其可隨時
    供應毒品海洛因之情相符，足見乙○○指證上情並非子虛烏
    有。
  5.雖被告辯以扣案之海洛因29包係供己施用，惟被告於本院行
    準備程序時供承：伊在96年8月28日前幾天就已經去過署立
    彰化醫院喝美沙冬3至5次，喝美沙冬之目的在戒毒等語（見
    本院卷第41頁背），既然被告已有心戒毒而前往醫院服用美
    沙冬戒除毒癮，何以又會購買多包之海洛因隨身攜帶，其心
    可議。參諸扣案之海洛因29包，每包毛重約0.26至0.40公克
    不等（被告供稱買完1大包後於車上摻入葡萄糖進行分裝，
    則每包重量或有出入），被告於警詢時並坦稱每1包之市價
    （地下交易行情）約1千元之語，與其同次警詢筆錄及同日
    偵訊筆錄均供稱以總價2萬5千元左右向綽號「阿昌」之男子
    購買（大量購買較為便宜）等語（見偵卷(一)第11、39頁）大
    致相符。雖被告於本院改稱伊出資5千元與表哥蒲朝華合資
    購買，伊拿取應得份量後其餘交給表哥云云，惟被告如僅出
    資5千元，又如何能拿到每包市價約1千元左右之海洛因29包
    ？顯然被告於本院更異其詞，欲以合資購買毒品解免其攜帶
    29包毒品意在販賣之刑責，顯無可採。益徵乙○○於警詢指
    證稱被告經常在署立彰化醫院出入，且有販賣毒品海洛因情
    事，其並向被告購買海洛因1次之事實，確屬真實可採。
  (二)被告販賣海洛因予陳景祚部分：
  1.上情業經證人陳景祚於偵訊時具結證稱：「（0000000000、
    0000000000電話何人所有？）這是綽號『硬骨仔』的。（你
    用你的行動電話打這2支電話向『硬骨仔』這個人買毒品？
    ）是，是今年8、9月間的事情。（買何毒品？）海洛因，並
    沒有安非他命。（跟『硬骨仔』買過幾次毒品？）大概20次
    ，都是用電話聯絡。（約在何處？）有時候約在（署立）彰
    化醫院，有時候約在永靖的果菜市場，每次都買5百元或1千
    元。」等語（見偵卷(一)第113頁），並當庭指認被告相片無
    誤，有彰化縣警察局北斗分局指認犯罪嫌疑人紀錄表1份在
    卷（見偵卷(一)第102頁）可參。於原審並具結證稱：「（在
    96 年8月以後，有無跟被告買過毒品？）我是有打電話給他
    ，我都找他處理。（處理的意思？）我人不舒服，不知道是
    他調給我，還是他自己賣給我的，我都找他的，我就是拿藥
    ，拿海洛因。（你是跟他買的還是他無償拿給你施用？）有
    時候拿5百元有時候拿1千元。（你是從什麼時候開始跟他拿
    ，到什麼時候？）大約只有1個月的時間，但是這中間不是
    每天的，都是斷斷續續的。（總共拿了幾次？）我的記憶中
    沒有幾次，大約3至5次。（你都是如何跟被告聯絡？）我都
    用打電話給他，都是用手機打給他的，我的手機號碼忘記了
    ，他的電話忘記了。事實上我跟他的通聯也沒有這麼多次，
    而且打電話給他，不一定都有買，我接觸他沒有這麼多次，
    有金錢交易的3至5次。（拿毒品的地點是在何處？）埔心鄉
    的省立醫院（即署立彰化醫院），也有在永靖鄉果菜市場。
    （你為何知道他那邊有毒品？）我們都是用藥的人，彼此都
    有聯絡，而且我認識的人不多，我不是知道被告在賣毒品，
    我只是找他處理毒品的事情。（提示偵卷(二)第49頁最後1個
    問題，這筆錄所記載是否正確？【即證人回答《我是於96年
    7月份聽朋友說『硬骨仔』丙○○在署立醫院附近及醫院內
    販售毒品，所以我才跑去找他購買。》】應該是朋友傳出來
    的，被告在賣毒品，在警局說的是正確的。）.. （偵訊筆
    錄中回答跟被告購買大概20次用電話聯絡，這記載是否正確
    ？）我是有跟被告買賣毒品，但是次數沒有那麼多，應該是
    5次左右。（0000000000是否記得這是誰的電話？）這支我
    沒印象，但是另外1支0000000000我有印象。（你在警察局
    說你有撥打上開2支電話向被告購買毒品，但是比較常常撥
    打0000000000號，與你剛剛所述不同，為何如此？）因為時
    間已經很久，老實說我現在的記憶跟當初在警察局製作筆錄
    記憶已經不同，我的記憶已經退化了，我在警察局所說的印
    象比較清楚。（0000000000、0000000000這2支電話是否都
    是被告在使用的？）是的，有時候交換打的。（5百元的次
    數多少次？）5百元的比較多次。（是否被告在庭你有壓力
    ？）我很有壓力。【審判長諭知請被告暫出庭】（你的意思
    你有付錢的就是10至20次？）是的，大約15次左右。（你的
    意思就是說這15次的當中，大約4次是1千元，其餘11次都是
    5百元的，是否正確？）可以這麼說。是的。」等語（見原
    審卷第88背至91頁）。
  2.雖陳景祚就其於偵訊、原審證述其向被告購買海洛因之次數
    有所出入，然就其確實向被告購買海洛因，且購買之聯絡方
    式、時間、地點則無二致（且被告確實在署立彰化醫院停車
    場被警查獲，並扣得每包重量相差無幾之海洛因29包可資佐
    證，此部分同乙○○(一)5.之論述）。證人李君鎮於原審並證
    稱：被告綽號「硬骨仔」，伊於警詢稱0000000000號是被告
    使用之電話無誤（見原審卷第92頁正背），被告於本院並坦
    稱：上開0000000000、0000000000這2支電話都是劉姓友人
    於伊出監後借伊使用，已如前述。雖被告辯以陳景祚係懼怕
    警方告以如不供出伊則要收押他，且之前已有10幾個人指證
    伊販毒，陳景祚才不得不指證云云。證人陳景祚固於原審證
    稱：「我在警察局的時候，警察告訴我，之前有10幾個證人
    指證被告，我講的話已經不重要，不然到法院的話，會被收
    押。」然其亦證稱：「在警察局那個時候，刑事警察跟我說
    要我儘量配合，才不會被收押，而且當時我也怕被收押。（
    警察也是要你照實講？）是的。」並表示被告在庭聽聞其證
    詞會有壓力，經原審審判長諭法警提解被告暫出庭後，證人
    陳景祚則證稱「（你都是拿錢給被告，他拿毒品給你？）對
    ，我拿錢給他，他拿東西給我。（拿的東西是否就是海洛因
    ？）是的。」等語（見原審卷第90、91頁背），益徵被告確
    實有販賣海洛因予陳景祚，且均銀貨兩訖，事證已明。
  3.再者，被告於原審準備程序時先否認認識乙○○與陳景祚（
    見原審卷第34頁背），於證人陳景祚原審出庭作證後始改稱
    其與陳景祚係同鄉，陳景祚曾找伊要過（海洛因）伊有給他
    ，沒有販賣給他，伊給他好幾次，2人亦曾經一同合資購買
    （海洛因），回來之後再拿給他等語（見原審卷第92頁），
    於本院亦供稱伊與陳景祚係同鄉朋友，雙方沒有不愉快等語
    （見本院卷第39頁背）。果被告未有販賣海洛因予陳景祚，
    何以於原審行準備程序否認認識陳景祚，又如其原審所辯先
    前曾免費提供海洛因予陳景祚施用多次，亦有共同合資購買
    海洛因之情誼，但彼此未有買賣毒品情事，則陳景祚對於被
    告免費提供毒品當心存感激唯恐不及，豈有故意捏造虛構被
    告係販毒者致遭斷絕其毒品來源之理，何況陳景祚自警、偵
    訊及原審審理時均未曾證述其與被告合資購買或無償提供毒
    品予伊施用之語。被告於原審辯以上情，亦屬無據。
  (三)次按「告訴人、證人之陳述有部分前後不符，或相互間有所
    歧異時，究竟何者為可採，法院仍得本其自由心證予以斟酌
    ，非謂一有不符或矛盾，即應認其全部均為不可採信；尤其
    關於行為動機、手段及結果等之細節方面，告訴人之指陳，
    難免故予誇大，證人之證言，有時亦予渲染之可能；然其基
    本事實之陳述，若果與真實性無礙時，則仍非不得予以採信
    。」最高法院95年度臺上字第3132號判決意旨參照。乙○○
    、陳景祚於警、偵訊（警詢筆錄已經原審於交互詰問時引為
    證述內容之一部分，已有證據能力）及原審審理中就如何向
    被告購買毒品海洛因之次數所證前後容有不一，惟就2人確
    有向被告購買第一級毒品海洛因之事實則均屬相同。乙○○
    於警詢指稱向被告購買1次價值5百元，原審改證稱購買2、3
    次，每次5百元或1千元，陳景祚於偵訊證稱購買20次，於原
    審改證稱有金錢交易者3至5次，又改稱可以確認的為5次，
    嗣被告提解出庭後又證稱共有15次，5百元較多，1千元較少
    等詞，其等歷次關於購買次數、價錢等細節所證或有出入，
    而無法完全確定。然衡諸施用毒品之人因癮頭一來急需購買
    毒品解癮，未解癮前之焦躁難耐以致心神均傾注於搜尋毒品
    以供施用，無暇記憶每次毒品交易金額、交易地點、或數量
    、或交易次數，及至解癮後之藥害反應，更使施用毒品之人
    無法明確記憶交易細節，是為常情，故上開證人就細節之出
    入或不復記憶，並不影響其等證言之可信度。又交易次數及
    金額，關係被告犯罪所得財物之多寡，因法院既已盡調查能
    事，仍無法明確得知被告販賣毒品海洛因之真實次數及金額
    ，則基於被告人權之保障，應將所呈現之證據朝最有利於被
    告之方向認定，茲以上述乙○○於警詢時證述，嗣經原審法
    院引為證詞之96年6月間向被告購買1次價值5百元之海洛因
    ，及陳景祚證述至少可以確定有5次買賣毒品行為，每次價
    值5百元，從嚴採為對被告最為有利之認定。
  (四)按販賣毒品之所謂販賣行為，係行為人基於營利之目的，而
    販入或賣出毒品而言。販賣毒品者，其主觀上須有營利之意
    圖，且客觀上有販賣之行為，即足構成，至於實際上是否已
    經獲利，則非所問。即於有償讓與他人之初，係基於營利之
    意思，並著手實施，而因故無法高於購入之原價出售，最後
    不得不以原價或低於原價讓與他人時，仍屬販賣行為。必也
    始終無營利之意思，縱以原價或低於原價有償讓與他人，方
    難謂為販賣行為，而僅得以轉讓罪論處（最高法院93年度臺
    上字第165號判決意旨參照）。復衡以近年來毒品之濫用，
    危害國民健康與社會安定日益嚴重，治安機關對於販賣或施
    用毒品之犯罪行為，無不嚴加查緝，各傳播媒體對於政府大
    力掃毒之決心亦再三報導，已使毒品不易取得且物稀價昂，
    苟被告於有償交付海洛因予乙○○、陳景祚之交易過程中無
    利可圖，縱屬至愚，亦無甘冒被取締移送法辦判處重刑之危
    險而平白從事上開海洛因交易之理。是其販入之價格必較其
    出售之價格為低，而有從中賺取買賣價差牟利之意圖及事實
    ，應屬合理認定。又販賣毒品海洛因係違法行為，非可公然
    為之，而海洛因亦無公定價格，係可任意分裝增減分量，且
    每次買賣之價格、數量，亦隨時依雙方之關係深淺、資力、
    需求量、對行情之認知、來源是否充裕、查緝是否嚴緊、購
    買者被查獲時供述購買對象之可能風險之評估等因素，而異
    其標準，機動調整，非可一概論之。從而販賣之利得，除非
    經行為人詳細供出各次所販賣毒品之進價及售價，且數量俱
    臻明確外，實難察得其交易實情，然販賣者從價差或量差中
    牟利，方式雖異，惟其販賣行為在意圖營利則屬同一。從而
    ，舉凡有償交易，除足以反證其確係另基於某種非圖利本意
    之關係外，通常尚難因無法查悉其精確之販入價格，作為是
    否高價賣出之比較，諉以無營利之意思而阻卻販賣犯行之追
    訴。此由被告於警詢供稱係以總價2萬5千元價格向「阿昌」
    之成年男子購入，每小包海洛因市價約1千元左右，購入後
    再摻加葡萄糖，足見被告係以1次大量購入之方式，摻加葡
    萄糖降低成本，分裝成小包裝後再對外銷售，其以低價買入
    、分裝後高價賣出，益見其主觀上確有營利之意圖甚明。
  (五)綜上所述，被告前開辯解均要無可採。本件事證業臻明確，
    被告有販賣第一級毒品海洛因之犯行，堪以認定。
四、核被告所為，均係犯毒品危害防制條例第4條第1項之販賣第
    一級毒品海洛因罪。被告各次為販賣毒品前之持有行為，應
    分別為各次販賣行為所吸收，均不另論罪。又被告前曾於94
    年間因違反毒品危害防制條例案件，經法院判處有期徒刑8
    月、4月，定應執行刑為有期徒刑10月確定，於96年4月30日
    縮短刑期執行完畢，於同年5月1日出監，有臺灣高等法院被
    告前案記錄表1紙在卷可參，其於前開有期徒刑執行完畢後
    ，5 年內故意再犯本案有期徒刑之罪，以上6罪均為累犯，
    均依刑法第47條第1項規定，依法加重其刑（惟法定本刑為
    死刑、無期徒刑部分則不得加重）。復按數行為於同時同地
    或密切接近之時地實施，侵害同一之法益，各行為之獨立性
    極為薄弱，依一般社會健全觀念，在時間差距上，難以強行
    分開，在刑法評價上，以視為數個舉動之接續施行，合為包
    括之一行為予以評價，較為合理，則屬接續犯，而為包括之
    一罪（最高法院86年臺上字第3295號判例可資參照）。本件
    被告上開6次販賣毒品犯行，各次在時間差距上，可以分開
    ，在刑法評價上，各具獨立性，每次行為皆可獨立成罪，顯
    非於同時同地或密切接近之時地實施犯罪之接續犯。又按所
    謂集合犯，係指依一般社會通念，特定犯罪行為具有反覆實
    施之特性，立法者於制定刑罰法律之初，亦已認知該種行為
    類型之反覆性，而有意藉由法條中客觀構成要件之行為要素
    ，含括上開具有反覆實施特性之數個犯罪行為，仍僅接受1
    次刑法之評價為已足。而販賣毒品罪，不論行為人或為零星
    偶一為之，或不間斷為之，行為人於行為終了時，即已達其
    營利目的，自難認立法者於制定刑罰法律之初，已認知販賣
    毒品行為必屬具反覆性之犯罪，且有意藉由法條中客觀構成
    要件之行為要素，含括上開具有反覆實施特性之數個犯罪行
    為。況依94年2月2日總統令修正公布，並自95年7月1日施行
    之刑法，其修正既依據「刑罰公平原則」之考量，刪除有關
    連續犯之規定，並將含有連續犯性質之常業犯一併全數刪除
    （參見刑法修正草案總說明），則再以集合犯之概念評價多
    數販賣毒品之行為，即有不當。因此，本件被告之多次販賣
    毒品罪之行為，當無論以接續犯或集合犯之餘地，此時則應
    回歸一般刑法上行為單、複數之認定，而予論罪科刑，較稱
    妥適。是被告前開所示販賣第一級毒品罪之6次犯行，均犯
    意各別，行為互殊，應分論併罰。公訴意旨雖謂被告自96年
    8至10月間，每2天1次，除其於96年8月至同年月28日止之上
    開5次販賣海洛因予陳景祚外，其餘部分另亦涉犯販賣海洛
    因犯行；惟本院因陳景祚證述販賣毒品次數不一，依罪疑為
    對被告最有利之認定，即前述販賣毒品海洛因5次予陳景祚
    部分，逾此部分犯行犯罪不能證明。按「檢察官代表國家提
    起公訴，依檢察一體原則，到庭實行公訴之檢察官如發現起
    訴書認事用法有明顯錯誤，固得本於自己確信之法律見解，
    於論告時變更起訴之法條，或另為其他適當之主張。然刑事
    訴訟之審判，係採彈劾主義，亦即不告不理原則，法院對於
    被告之行為，應受審判之對象（範圍），乃指起訴書（或自
    訴狀）所記載之被告『犯罪事實』（包括與之有連續犯、想
    像競合犯、牽連犯等具有同一案件關係之犯罪事實）而言。
    起訴係一種訴訟上之請求，犯罪已經起訴，產生訴訟繫屬及
    訴訟關係，法院即有審判之權利及義務。是以若起訴書犯罪
    事實欄內，對此項行為已予以記載，即為法院應予審判之對
    象。審判之事實範圍，既以起訴之事實（包括擴張之事實）
    為範圍，如事實已經起訴而未予裁判，自屬違背法令，此觀
    刑事訴訟法第379條第12款規定自明。訴經提起後，於符合
    同法第265條之規定，固許檢察官得為訴之追加，但仍以舊
    訴之存在為前提；必要時，檢察官亦得依同法第269條規定
    ，以「撤回書」敘述理由請求撤回起訴；惟單一案件之事實
    ，僅就一部分事實撤回起訴，基於審判不可分之關係，並不
    生撤回效力，而犯罪事實之一部減縮（即起訴事實大於判決
    事實），應分別情形於理由內為說明，刑事訴訟法對此尚無
    所謂擬制撤回起訴之規定。又本法亦無如民事訴訟法設有訴
    之變更之規定，得許檢察官就其所起訴之被告或犯罪事實加
    以變更，其聲請變更，除係具有另一訴訟之情形，應分別辦
    理外，並不生訴訟法上之效力，法院自不受其拘束。司法審
    判實務中，到庭實行公訴之檢察官於其提出之『論告書』或
    於言詞辯論時所為之主張或陳述，常有與起訴書所載犯罪事
    實不盡相同之情形。於此，應先究明其論告時之所述，究屬
    訴之追加、撤回或變更範疇，抑或原本係屬於起訴效力所及
    之他部事實之擴張、或起訴事實之一部減縮，而異其處理方
    式（如屬後者事實之擴張、減縮，應僅在促使法院之注意，
    非屬訴訟上之請求）。除撤回起訴已生效力，其訴訟關係已
    不存在，法院無從加以裁判外，其他各種情形，法院自不得
    僅就檢察官論告時所陳述或主張之事實為裁判，而置原起訴
    事實於不顧。」（最高法院著有95年度臺上字第2633號判決
    參照），又「起訴之犯罪事實，究屬可分而應併罰之數罪，
    抑或具有單一性不可分關係之實質上或裁判上一罪，檢察官
    如於起訴書所犯法條欄有所主張，固足供法院審判之參考，
    如無主張，並非概可視為併罰之數罪，而應由法院就起訴書
    事實欄暨證據並所犯法條欄之記載內容，探求其真意，而為
    判斷。如認係屬單一性案件，因其起訴對法院僅發生一訴訟
    關係，經審理終結，如認定一部分犯罪已經證明，他部分犯
    罪不能證明，則應就有罪部分於判決書之主文予以諭知，就
    無罪部分，僅於判決書之理由欄加以論斷後，敘明無庸於主
    文另為無罪諭知之理由為已足，以符彈劾（訴訟）主義一訴
    一判之原理。」（最高法院著有97年度臺上字第4442號判決
    參照）。原審檢察官於原審雖補充刪除起訴書犯罪事實二第
    3行所載「每2天1次」之語（見原審卷第121頁），惟依起訴
    書犯罪事實欄一二及證據並所犯法條欄三之記載，應係認定
    被告販賣乙○○與陳景祚係數罪，至於販賣與陳景祚每2天1
    次部分似認屬1罪，故起訴販賣予陳景祚部分既屬1罪關係，
    則就上開5次販賣毒品予陳景祚以外不能證明被告犯罪部分
    ，公訴意旨既認被告所涉此部分犯行與前揭被告販賣予陳景
    祚已成罪部分間，具有實質上1罪關係，本院自不另為無罪
    之諭知，附此敘明。另查被告因身染施用毒品之惡習，有其
    前開紀錄表在卷可按，深究其犯本件販賣第一級毒品海洛因
    之起因無非肇因於其本身無法戒絕毒品而起，又僅係欲藉此
    獲取毒品施用，所得利益尚屬有限，而販賣第一級毒品罪名
    刑度極重，然同為販賣第一級毒品之人，其原因動機不一，
    犯罪情節未必盡同，或有大盤毒梟者，亦有中、小盤之分，
    甚或僅止於吸毒者友儕間為求互通有無之有償轉讓者亦有之
    ，其販賣行為所造成危害社會之程度自屬有異，法律科處此
    類犯罪一律採取重刑。於此情形，倘依其情狀處以較輕之徒
    刑，即足以懲儆，並可達防衛社會之目的者，自非不可依客
    觀之犯行與主觀之惡性2者加以考量其情狀，是否有可憫恕
    之處，適用刑法第59條之規定酌量減輕其刑，期使個案裁判
    之量刑，能斟酌至當，符合比例原則。本件被告多次販賣第
    一級毒品海洛因，無視國家對於杜絕毒品危害之禁令，其行
    為固屬不當，應予非難，然被告販賣海洛因之對象尚僅有乙
    ○○、陳景祚2人，渠等原即有吸毒前科，被告前後販賣海
    洛因之數量，依其價錢估算，獲利亦非至鉅，其犯罪之情節
    尚非至須以終身監禁或論處死刑之程度，僅因一時貪念，致
    罹重典，然相對於長期大量販賣毒品之大毒梟而言，其對社
    會治安及國民健康之危害顯然較小，綜上被告犯案情節觀之
    ，倘各罪仍論處無期徒刑以上，仍屬失之過苛而不盡情理，
    不免予人情輕法重之感，且難謂符合罪刑相當性及比例原則
    ，更無從與大毒梟之惡行有所區隔，是其犯罪情狀相較於法
    定之重刑，在客觀上足以引起一般人之同情，情節尚堪憫恕
    ，故其所犯上開6罪均適用刑法第59條酌減輕其刑，並先加
    （死刑、無期徒刑不得加重，已如前述）後減之。
五、原審認被告罪證明確，予以論罪科刑，固非無見，惟：1.原
    判決就認定被告販賣海洛因予陳景祚之次數與起訴書所載不
    同，此部分是否成罪，並未交代說明，顯有已受請求之事項
    未予判決之違法；2.被告用以聯絡販賣毒品用之0000000000
    、0000000000號門號申租人分別係趙佩珊、賴瑞麒，並非被
    告名義，有申租人查詢資料附卷（見偵卷(二)第3、4頁）可憑
    ，被告供稱該2門號係劉姓友人暫借伊使用，0000000000係
    插入其向表兄暫借使用之不詳廠牌行動電話機具，00000000
    00號則係插入伊所有扣案行動電話機具（廠牌：MOTOROLA）
    內使用，則原審判決就非屬被告所有之0000000000號SIM卡
    一併宣告沒收，容有未洽；3.被告係以內插有0000000000號
    之扣案行動電話機具與乙○○聯絡販賣毒品事宜，則該扣案
    之行動電話機具亦屬供被告販賣海洛因予乙○○所用之物，
    原審判決於事實欄就乙○○與被告聯絡買賣毒品方式未予認
    定，亦未宣告沒收扣案之行動電話機具，亦有未洽；4.就陳
    景祚歷次證述向被告購買海洛因之次數及價金雖有不一，在
    陳景祚證述確認至少有5次購買海洛因後，復又改稱總共購
    買15次，每次價金5百元或1千元，1千元約有3至5次，其他
    都是5百元等語，則以陳景祚確認至少購買之5次，並無法確
    認其中有無以1千元價格購買者，依罪疑為有利於被告認定
    之原則，自應認被告共販賣予陳景祚5次，每次均5百元，對
    被告最為有利。原審判決認定被告販賣予陳景祚5次，其中1
    次係1千元，餘4次為5百元，亦有未洽；5.又「按以營利為
    目的販入毒品，經多次販賣後，持有剩餘毒品被查獲者，其
    各次販賣毒品行為如併合處罰，該持有剩餘毒品之低度行為
    ，應僅為最後1次販賣毒品之高度行為所吸收，不另論罪。
    故就該查獲之剩餘毒品，祗能於最後1次之販賣毒品罪宣告
    沒收銷燬，不得於各次販賣毒品罪均宣告沒收銷燬。」（最
    高法院97年度臺上字第4441號判決要旨參照）。被告販賣毒
    品海洛因予乙○○1次、陳景祚5次，時間各有不同，被告於
    最後1次販賣予陳景祚後，於97年8月28日為警查獲其持有扣
    案海洛因29包，該持有毒品29包之行為應僅能於最後1次販
    賣毒品之高度行為所吸收，不另論罪，且僅得於最後1次販
    賣毒品罪宣告沒收銷燬，原審判決於各次販賣毒品罪宣告刑
    均宣告沒收銷燬，亦有未洽；6.原審就扣案之海洛因29包依
    毒品危害防制條例第18條第1項前段規定諭知沒收銷燬之，
    然其外包裝29個並非毒品，何以亦一併宣告沒收銷燬，未見
    說明，亦有未洽。被告否認販賣毒品予乙○○、陳景祚2人
    ，指摘原判決為不當，雖無足取，惟原判決既有如上可議之
    處，自應由本院將原判決予以撤銷，另為適當之判決。
六、爰審酌被告前已有施用毒品之前科紀錄，有臺灣高等法院被
    告前案紀錄表可查，己身已受毒品危害，竟未能從中記取教
    訓，深切體認毒品危害身心健康之鉅，為獲得自己施用毒品
    之利益，即為販賣毒品之犯行，無視上開海洛因足以使施用
    者導致精神障礙、性格異常，甚至造成生命危險之生理成癮
    性及心理依賴性，嚴重影響社會治安、戕害國民身心健康，
    惡性非輕，犯罪之動機、方法、手段，販賣毒品次數，所獲
    利益，及犯後態度等一切情狀，分別量處如主文第2項所示
    之刑，並定其應執行之刑。扣案之毒品海洛因29包（合計淨
    重3.23公克）均係違禁物，依毒品危害防制條例第18條第1
    項前段規定沒收銷燬之，其外包裝（空包裝總重8.54公克）
    既係用於包裹毒品，防其裸露、潮濕，便於攜帶販賣，亦係
    供販賣毒品所用之物，應依毒品危害防制條例第19條第1項
    之規定宣告沒收之（最高法院92年度臺上字第1288號判決意
    旨參照）【以上係在附表編號六之主文諭知】。扣案之行動
    電話（廠牌：MOTOROLA）1具係被告所有供販賣毒品海洛因
    與乙○○、陳景祚聯絡所用之物，均應依毒品危害防制條例
    第19條第1項規定宣告沒收之，因已扣案，則無同條後段如
    全部或一部不能沒收時，追徵其價額之問題，茲不贅載。又
    毒品危害防制條例第十九條第一項規定，犯販賣毒品罪者，
    其犯罪所得之財物均沒收之，係採義務沒收主義。故販賣毒
    品所得之對價，不問其中成本若干，利潤多少，均應全部諭
    知沒收，貫徹政府查禁煙毒之決心，以符立法本旨（最高法
    院91年度臺上字第2419號判決意旨參照）。查被告販賣毒品
    海洛因1次予乙○○之所得為500元，販賣毒品海洛因予陳景
    祚5次均為500元（總計被告販賣毒品海洛因之所得共3000元
    ），均應依毒品危害防制條例第19條第1項規定，於如附表
    所示各宣告刑下分別宣告沒收，如全部或一部不能沒收時，
    以其財產抵償之。至被告用以販毒聯絡用之0000000000、00
    00000000號2門號，申租人分別為趙佩珊、賴瑞麒，被告並
    供稱上開2門號係向劉姓友人借用，並非被告所有，另插有
    門號0000000000號之不詳廠牌行動電話機具，乃被告向表兄
    借用，亦非被告所有，爰均不予宣告沒收，至被告為警查獲
    時現場所扣得之現金8400元，依卷內事證，尚無從認係被告
    販賣毒品海洛因所得，亦不予宣告沒收，併此敘明。
據上論結，應依刑事訴訟法第369條第1項前段、第364條、第299
條第1項前段，毒品危害防制條例第4條第1項、第18條第1項前段
、第19條第1項，刑法第11條、第47條第1項、第59條、第51條第
5款，判決如主文。
本案經檢察官丁○○到庭執行職務。
中    華    民    國    97    年    12    月    3     日
            刑事第九庭    審判長法  官  江  德  千
                                法  官  康  應  龍
                                法  官  賴  妙  雲
以上正本證明與原本無異。
如不服本判決應於收受送達後10日內向本院提出上訴書狀，其未
敘述上訴理由者，並得於提起上訴後10日內向本院補提理由書（
均須按他造當事人之人數附繕本）「切勿逕送上級法院」。
                                書記官  蘇  昭  文
中    華    民    國    97    年    12    月    3     日
【附錄論罪科刑法條】
毒品危害防制條例第四條第一項
第  4 條    製造、運輸、販賣第一級毒品者，處死刑或無期徒
            刑；處無期徒刑者，得併科新臺幣一千萬元以下罰
            金。
附表
┌──┬─────┬────────┬───────────┬─────────────────────┐
│編號│犯罪時間、│罪名、主刑科刑  │ 從  刑（扣案物部分） │ 從  刑（未    扣    案    部    分 ）    │
│    │地點、對象│                │                      │                                          │
│    │及聯絡方式│                │                      │                                          │
│    │          │                │                      │                                          │
│    │          │                │                      │                                          │
├──┼─────┼────────┼───────────┼─────────────────────┤
│ 一 │96年6月間 │丙○○販賣第一級│扣案行動電話壹具（廠牌│因販賣第一級毒品所得之財物新臺幣伍佰元沒收│
│    │某日，在署│毒品，累犯，處有│：MOTOROLA）沒收。    │之，如全部或一部不能沒收時，以其財產抵償之│
│    │立彰化醫院│期徒刑拾伍年陸月│                      │。                                        │
│    │，以095537│。              │                      │                                          │
│    │6344號為聯│                │                      │                                          │
│    │絡工具，販│                │                      │                                          │
│    │賣海洛因與│                │                      │                                          │
│    │乙○○1小 │                │                      │                                          │
│    │包，價值5 │                │                      │                                          │
│    │百元，並銀│                │                      │                                          │
│    │貨兩訖。  │                │                      │                                          │
├──┼─────┼────────┼───────────┼─────────────────────┤
│ 二 │96年8月間 │丙○○販賣第一級│扣案行動電話壹具（廠牌│因販賣第一級毒品所得之財物新臺幣伍佰元沒收│
│    │某日起至同│毒品，累犯，處有│：MOTOROLA）沒收。    │之，如全部或一部不能沒收時，以其財產抵償之│
│    │年月28日間│期徒刑拾伍年陸月│                      │。                                        │
│    │之某日，在│。              │                      │                                          │
│    │署立彰化醫│                │                      │                                          │
│    │院或永靖鄉│                │                      │                                          │
│    │果菜市場，│                │                      │                                          │
│    │以00000000│                │                      │                                          │
│    │44號及0913│                │                      │                                          │
│    │726742號為│                │                      │                                          │
│    │聯絡工具，│                │                      │                                          │
│    │販賣海洛因│                │                      │                                          │
│    │與陳景祚1 │                │                      │                                          │
│    │小包，價值│                │                      │                                          │
│    │5百元，並 │                │                      │                                          │
│    │銀貨兩訖。│                │                      │                                          │
│    │          │                │                      │                                          │
├──┼─────┼────────┼───────────┼─────────────────────┤
│三  │96年8月間 │丙○○販賣第一級│扣案行動電話壹具（廠牌│因販賣第一級毒品所得之財物新臺幣伍佰元沒收│
│    │某日起至同│毒品，累犯，處有│：MOTOROLA）沒收。    │之，如全部或一部不能沒收時，以其財產抵償之│
│    │年月28日間│期徒刑拾伍年陸月│                      │。                                        │
│    │之某日，在│。              │                      │                                          │
│    │署立彰化醫│                │                      │                                          │
│    │院或永靖鄉│                │                      │                                          │
│    │果菜市場，│                │                      │                                          │
│    │以00000000│                │                      │                                          │
│    │44號及0913│                │                      │                                          │
│    │726742號為│                │                      │                                          │
│    │聯絡工具，│                │                      │                                          │
│    │販賣海洛因│                │                      │                                          │
│    │與陳景祚1 │                │                      │                                          │
│    │小包，價值│                │                      │                                          │
│    │5百元，並 │                │                      │                                          │
│    │銀貨兩訖。│                │                      │                                          │
│    │          │                │                      │                                          │
│    │          │                │                      │                                          │
├──┼─────┼────────┼───────────┼─────────────────────┤
│ 四 │96年8月間 │丙○○販賣第一級│扣案行動電話壹具（廠牌│因販賣第一級毒品所得之財物新臺幣伍佰元沒收│
│    │某日起至同│毒品，累犯，處有│：MOTOROLA）沒收。    │之，如全部或一部不能沒收時，以其財產抵償之│
│    │年月28日間│期徒刑拾伍年陸月│                      │。                                        │
│    │之某日，在│。              │                      │                                          │
│    │署立彰化醫│                │                      │                                          │
│    │院或永靖鄉│                │                      │                                          │
│    │果菜市場，│                │                      │                                          │
│    │以00000000│                │                      │                                          │
│    │44號及0913│                │                      │                                          │
│    │726742號為│                │                      │                                          │
│    │聯絡工具，│                │                      │                                          │
│    │販賣海洛因│                │                      │                                          │
│    │與陳景祚1 │                │                      │                                          │
│    │小包，價值│                │                      │                                          │
│    │5百元 ，並│                │                      │                                          │
│    │銀貨兩訖。│                │                      │                                          │
│    │          │                │                      │                                          │
│    │          │                │                      │                                          │
├──┼─────┼────────┼───────────┼─────────────────────┤
│ 五 │96年8月間 │丙○○販賣第一級│扣案行動電話壹具（廠牌│因販賣第一級毒品所得之財物新臺幣伍佰元沒收│
│    │某日起至同│毒品，累犯，處有│：MOTOROLA）沒收。    │之，如全部或一部不能沒收時，以其財產抵償之│
│    │年月28日間│期徒刑拾伍年陸月│                      │。                                        │
│    │之某日，在│。              │                      │                                          │
│    │署立彰化醫│                │                      │                                          │
│    │院或永靖鄉│                │                      │                                          │
│    │果菜市場，│                │                      │                                          │
│    │以00000000│                │                      │                                          │
│    │44號及0913│                │                      │                                          │
│    │726742號為│                │                      │                                          │
│    │聯絡工具，│                │                      │                                          │
│    │販賣海洛因│                │                      │                                          │
│    │與陳景祚1 │                │                      │                                          │
│    │小包，價值│                │                      │                                          │
│    │5百元，並 │                │                      │                                          │
│    │銀貨兩訖。│                │                      │                                          │
│    │          │                │                      │                                          │
│    │          │                │                      │                                          │
├──┼─────┼────────┼───────────┼─────────────────────┤
│ 六 │96年8月間 │丙○○販賣第一級│扣案之第一級毒品海洛因│因販賣第一級毒品所得之財物新臺幣伍佰元沒收│                        貳拾玖
│    │某日起至同│毒品，累犯，處有│貳拾玖包（合計淨重參點│之，如全部或一部不能沒收時，以其財產抵償之│        貳十九包
│    │年月28日間│期徒刑拾伍年陸月│貳參公克）沒收銷燬之，│。                                        │
│    │之某日，在│。              │其外包裝（空包裝總重捌│                                          │
│    │署立彰化醫│                │點伍肆公克）及扣案行動│                                          │
│    │院或永靖鄉│                │電話壹具（廠牌：MOTORO│                                          │
│    │果菜市場，│                │LA）均沒收。          │                                          │
│    │以00000000│                │                      │                                          │
│    │44號及0913│                │                      │                                          │
│    │726742號為│                │                      │                                          │
│    │聯絡工具，│                │                      │                                          │
│    │販賣海洛因│                │                      │                                          │
│    │與陳景祚1 │                │                      │                                          │
│    │小包，價值│                │                      │                                          │
│    │5百元，並 │                │                      │                                          │
│    │銀貨兩訖。│                │                      │                                          │
│    │          │                │                      │                                          │
│    │          │                │                      │                                          │
│    │          │                │                      │                                          │
└──┴─────┴────────┴───────────┴─────────────────────┘


司法院資訊處製作；財團法人民間司法改革基金會備份。
